臺灣高雄地方法院刑事判決　　　　　　　96年度易字第2439號
公　訴　人　臺灣高雄地方法院檢察署檢察官
被　　　告　甲○○
　　　　　　　　　　現於臺灣高雄看守所
上列被告因竊盜案件, 經檢察官聲提起公訴 (96偵字第15035 、
15242 號)， 於準備程序進行中，因被告就被訴事實為有罪之陳
述，經告知簡式審判程序意旨，並聽取公訴人及被告之意見後，
改依簡式審判程序審理，判決如下：
    主  文
甲○○竊盜，處有期徒刑肆月；又竊盜，處有期徒刑伍月；又竊
盜，處有期徒刑陸月。應執行有期徒刑壹年貳月。
    事  實
一、甲○○前有竊盜、恐嚇、強盜前科 (不構成累犯，後述)，
    竟仍不知悔改，於(一)96年5 月17日下午4 時41分許，意圖為
    自己不法之所有，騎乘車號WCR-932 號機車前往高雄縣鳳山
    市○○路677 號中安市場內，向豬肉商戊○○佯稱要買豬肉
    ，趁戊○○轉身至冰箱拿豬肉之際，竊取其放置於攤位前零
    錢盒及其中之現金新台幣(下同)800 餘元。於(二)96 年5 月
    21日下午4 時35分許，意圖為自己不法之所有，騎乘車號WC
    R-932 號機車前往上開中安市場內，趁水果商乙○○在攤販
    角落整理水果之際，竊取乙○○擺放於攤位上之霹靂包 (內
    有現金2000元)， 得手後正欲逃逸之時，遭乙○○發覺大聲
    呼喊，乙○○之子楊振吉聽聞後即上前追趕欲奪回霹靂包，
    甲○○見狀旋將竊得之霹靂包丟回攤位，惟仍遭乙○○之子
    楊振吉逮獲。於(三)96年5 月28日凌晨1 時30分許，意圖為自
    己不法之所有，騎乘車號WCR-932 號機車前往高雄市前鎮區
    ○○○街17 4巷25號前，竊取丙○○所有擺放於住家前價值
    1500元之金爐1 只，得手後欲離去時，因金爐碰撞地面而發
    出聲響，經丙○○發覺後報警查獲。
二、案經戊○○、乙○○訴由高雄縣政府警察局鳳山分局暨高雄
    市政府警察局前鎮分局報告臺灣高雄地方法院檢察署檢察官
    偵查起訴。
    理  由
一、按本件被告甲○○所犯係死刑、無期徒刑、最輕本刑為3 年
    以上有期徒刑以外之罪，其於準備程序就前揭被訴事實為有
    罪之陳述，經告知簡式審判程序之旨，並聽取被告與公訴人
    之意見後，本院認無不得或不宜改依簡式審判程序進行之處
    ，爰依刑事訴訟法第273 條之1 第1 項、第284 條之1 ，裁
    定依簡式審判程序審理，合先敘明。
二、訊據被告於警詢、偵查及本院審理時坦承上開犯行不諱，核
    與被害人戊○○、乙○○、丙○○於警詢之指訴情節相符。
    此外，並有高雄縣政府警察局鳳山分局搜索扣押筆錄、扣押
    物品目錄表各1 份 (霹靂包1 個)、 高雄市政府警察局前鎮
    分局瑞隆派出所扣押筆錄、扣押物品目錄表各1 份 (金爐1
    只)、 乙○○、丙○○出具之贓物認領保管單各1 紙及警卷
    內之查獲現場照片10張在卷可稽，事證明確，被告犯行堪予
    認定。
三、核被告所為犯罪事實(一)、(二)、(三)之犯行，均係犯刑法第320
    條第1 項之普通竊盜罪，其先後3 次犯行，犯意各別，應依
    數罪併罰之例處斷。又公訴人認被告甲○○前因竊盜與恐嚇
    案件，經臺灣高等法院高雄分院以92年上訴字第53號判決判
    處有期徒刑7 月及8 月確定，於94年4 月3 日執行完畢，其
    所犯上開三次犯行，均應依刑法第47條第1 項規定論以累犯
    ，並均加重其刑等語。惟查，被告前於91年間，因竊盜、恐
    嚇案件，經本院於91年11月18日以91年度訴字第2375號判決
    分別判處有期徒7 月、7 月，定應執行有期徒刑1 年2 月，
    經檢察官就恐嚇部分提起上訴 (竊盜部分未上訴而確定)，
    嗣經臺灣高等法院高雄分院於92年2 月27日以92年度上訴字
    第53號判決撤銷原判決關於恐嚇部分之罪刑及定執行刑，改
    判有期徒刑8 月確定；上開二罪，經本院於92年7 月21日以
    92年度聲字第166 號裁定應執行有期徒刑1 年2 月確定，並
    自92年9 月2 日入監執行。嗣被告復於92年間，因強盜案件
    ，經本院於92年4 月25日以92年度訴字第779 號判決判處有
    期徒刑5 年6 月，經被告提起上訴，嗣經臺灣高等法院高雄
    分院於92年7 月8 日以92年度上訴字第1083號判決撤銷原判
    決，改判有期徒刑3 年確定。上開竊盜、恐嚇罪之徒刑於94
    年4 月3 日執行完畢，接續執行上開92年度上訴字第1083號
    判決所處之3 年有期徒刑，並合併計算其假釋期間，於95年
    12月12日縮短刑期假釋出監 (於96年11月1 日始縮刑執行完
    畢)， 此有臺灣高等法院被告前案紀錄表、臺灣高等法院在
    監在押全國紀錄表各1 份附卷可按。則被告所犯上開三罪之
    有期徒刑既合併執行計算假釋期間而不可分割，自應於三罪
    全部執行完畢後始得認為執行完畢。換言之，其上開三罪之
    徒刑應於96年11月1 日始執行完畢。惟因中華民國96年罪犯
    減刑條例於96年7 月16日生效施行，被告上開犯罪行為均在
    96 年4月24日之前，符合該條例之減刑條件，且依該條例第
    第2 條第2 項之規定，視為已減其宣告刑，是本件被告所犯
    上開3 罪所宣告之徒刑，應視同於96年7 月16日執行完畢。
    從而，被告於本件犯罪行為時，既非於有期徒刑之執行完畢
    後，5 年內再故意犯有期徒刑以上之罪，核與刑法第47條第
    1 項之累犯規定不符，自不得援引該條規定加重其刑。檢察
    官認本件被告應論以累犯等語，容有誤會，附此敘明。爰審
    酌被告前有竊盜、恐嚇、強盜前科，素行不佳，其年輕力壯
    ，竟不思以己力獲取生活所需，任意竊取戊○○、乙○○、
    丙○○之財物，法紀觀念薄弱，實屬不該；惟念其犯後坦承
    犯行，態度良好，所竊取之財物價值尚非鉅大，且部分業已
    發還被害人乙○○、丙○○，被害人乙○○、丙○○所受實
    害已有減輕等一切情狀，分別量處如主文所示之刑，並定應
    執行刑。檢察官請求合併宣告應執行刑有期徒刑1 年6 月以
    上，漏未考量被告並未構成累犯之事實，尚有未洽，併予敘
    明。
據上論斷，應依刑事訴訟法第299 條第1 項前段、第273 條之1
第1 項、第284 條之1 ，刑法第320 條第1 項、第51條第5 款，
刑法施行法第1 條之1 ，判決如主文。
本案經檢察官丁○○到庭執行職務。
中　　華　　民　　國　　96　　年　　7 　　月　31  　　日
                        刑事第九庭  法　官  陳建和
以上正本證明與原本無異。
如不服本判決應於收受本判決後10日內向本院提出上訴書狀，並
應敘述具體理由，如未敘述上訴理由者，應於上訴期間屆滿後20
日內補提理由書狀於本院（均須按他造當事人之人數附繕本）「
切勿逕送上級法院」。
中　　華　　民　　國　　96　　年　　7 　　月　31  　　日
                                    書記官  林姵妤
附錄本判決論罪之法條：
中華民國刑法第320條
（普通竊盜罪、竊佔罪）
意圖為自己或第三人不法之所有，而竊取他人之動產者，為竊盜
罪，處 5 年以下有期徒刑、拘役或 5 百元以下罰金。
意圖為自己或第三人不法之利益，而竊佔他人之不動產者，依前
項之規定處斷。
前二項之未遂犯罰之。
